臺灣板橋地方法院刑事判決　　　　　　　　　　　　九十三年度訴字第一七八五號
　　公　訴　人　臺灣板橋地方法院檢察署檢察官
　　被　　　告　庚○○
右列被告因搶奪等案件，經檢察官提起公訴（九十三年度偵字第一三八七六號、第一
四三一四號），本院依簡式審判程序判決如左：
    主      文
庚○○連續意圖為自己不法之所有，而搶奪他人之動產，累犯，處有期徒刑壹年貳月
。又竊盜，累犯，處有期徒刑三月，扣案之鑰匙壹支沒收。應執行有期徒刑壹年月
，扣案之鑰匙壹支沒收。
    事      實
一、庚○○於民國九十年間，因竊盜案件，經本院以九十年度重簡字第九一六號判決
    判處有期徒刑二月確定，於九十一年五月二十七日易科罰金執行完畢。猶不知悔
    改，基於意圖為自己不法所有之概括犯意，以騎乘不詳車號之機車，尋找攜帶皮
    包之女子為行搶對象之方式而為下列搶奪犯行：
  (一)於九十三年二月十二日十九時五十分許，在臺北縣蘆洲市○○路與鷺江路口，見
    丙○○獨自一人行走，即趁丙○○不及防備之際，騎乘機車自丙○○之背後搶奪
    其手提包一只〔內有丙○○之
    元、行動電話一支（內含門號）〕，得手後隨即騎車逃逸，並於翌日晚間，在臺
    北縣蘆洲市○○路，將搶得之手機，以一千元之代價賣予陳鴻博，現金七萬元則
    花用殆盡，另將其餘搶得之物品（即皮包、
    點。嗣於九十三年二月二十日，為警在臺北縣蘆洲市○○○路五十一號之西賓旅
    社第三○二室查獲陳鴻博時，扣得前開庚○○賣予陳鴻博之手機（已發還丙○○
    ），始悉上情。
  (二)於九十三年七月二十四日十七時三十九分許，在臺北縣三重市○○路二一六號前
    ，見戊○獨自一人騎乘腳踏車之際，即趁戊○不及防備之際，騎乘機車搶奪戊○
    置於腳踏車前方置物欄之黑色環保袋一只〔內有戊○之黑色錢包一只、現金三千
    餘元、
    逃逸，並將搶得之環保袋、錢包及鑰匙等物丟棄於不詳地點，再將搶得之手機賣
    予臺北縣三重市重新橋下跳蚤市場之攤販，現金則花用殆盡，另戊○之
    攜回其所承租之臺北縣三峽鎮○○街一巷五號之三、三樓Ｃ１室（已發還戊○）
    。
  (三)於九十三年八月五日二十時二十分許，在臺北市○○○路與民權東路口，見甲○○步行與友人談話時，即趁甲○○不及防備之際，自甲○○之右方搶奪其手上之
    手提包一只〔內有甲○○之
    各三張、現金九百元、行動電話一支（內含門號）〕，得手後隨即騎車逃逸，並
    將搶得之皮包、鑰匙丟棄於不詳地點，再將搶得之手機賣予臺北縣三重市重新橋
    下跳蚤市場之攤販，現金則花用殆盡，另將甲○○之
    金融卡等物攜回其前開承租處（已發還甲○○）。
  (四)於九十三年八月六日十七時許，在臺北縣板橋市○○○街四十五號前，見丁○○
    步行於路旁時，即趁丁○○不及防備之際，自丁○○之後方搶奪其皮包一只〔內
    有丁○○之
    一千元、行動電話一支（內含門號）〕，得手後隨即逃逸，並將搶得之皮包、身
    分證、健保卡、行照、駕照、鑰匙及其中一張信用卡丟棄於不詳地點，再將搶得
    之手機賣予臺北縣三重市重新橋下跳蚤市場之攤販，現金則花用殆盡，又將丁○○另一張信用卡攜回其前開承租處所內（該張信用卡已發還丁○○）。
  (五)於九十三年八月三十一日二十三時許，在臺北市○○○路○段二八○號捷運忠孝
    復興站出口前，見乙○○步行於路旁時，即趁乙○○不及防備之際，自乙○○之
    右方搶奪其手上之手提包一只〔內有乙○○之皮夾一個、健保卡、駕照及信用卡
    各一張、金融卡二張、鑰匙一串、現金三千元、行動電話一支（內含門號）〕，
    得手後隨即逃逸，並將搶得之皮包、鑰匙丟棄於不詳地點，再將搶得之手機賣予
    臺北縣三重市重新橋下跳蚤市場之攤販，現金則花用殆盡，另將乙○○之皮夾、
    健保卡、駕照、信用卡及金融卡攜回其前揭承租處（已發還乙○○）。
二、庚○○又於九十三年八月二十日八時三時三十分許，另行起意，基於為自己不法
    之所有之意圖，在臺北縣三重市○○街四十四巷二十三號前，以自備之鑰匙一支
    竊取己○○停放於該處之車號ＧＰＸ－○二七號重型機車，得手後供己代步之用
    ，嗣於同年月二十六日十八時，在臺北縣三峽鎮○○街一巷五號之三號前為警查
    獲，並扣得鑰匙一支，再於同年九月一日為警持拘票於其前揭承租處扣得戊○之
    之信用卡一張，乙○○之皮夾一只、健保卡、駕照、信用卡各一張及金融卡二張
    等物品（已分別發還予戊○、甲○○、丁○○、乙○○）。
三、案經臺北縣政府警察局三峽分局報請臺灣板橋地方法院檢察署檢察官偵查起訴。
    理      由
一、本件被告庚○○所犯者非為死刑、無期徒刑、最輕本刑為三年以上有期徒刑之罪
    或高等法院管轄第一審案件，其於準備程序進行中，先就被訴事實為有罪之陳述
    ，經告知其簡式審判程序之旨，並聽取公訴人之意見後，本院合議庭依刑事訴訟
    法第二百七十三條之一第一項規定，裁定由受命法官獨任以簡式審判程序進行本
    案之審理，合先敘明。
二、右揭事實，業據被告於警詢、偵查及本院審理時坦承不諱，核與證人即被害人丙○○、戊○、甲○○、丁○○、乙○○、己○○在警詢時指述之情節相符，並經
    證人陳鴻博於警詢時證述明確，復有贓物認領收據六紙、車輛竊盜資料個別查詢
    報表－查詢車輛認可資料一紙、搜索扣押筆錄二紙、查扣贓證物照片十一張附卷
    可稽，並有被告持以竊取己○○機車之錀匙一支扣案可資佐證，堪認被告之自白
    與事實相符。本件事證明確，被告犯行洵堪認定，應依法論科。
三、核被告所為，係犯刑法第三百二十五條第一項之搶奪罪、第三百二十條第一項之
    竊盜罪。被告先後五次搶奪犯行，時間緊接，方法相同，所犯係構成要件相同之
    罪名，顯係基於概括犯意反覆為之，應依連續犯之規定論以一罪，並加重其刑。
    又被告係另行起意竊取事實二所示之機車以供其代步之用，是其所犯搶奪罪與竊
    盜罪間，犯意各別，行為互殊，應予分論併罰。再被告前因竊盜案件，經本院以
    九十年度重簡字第九一六號判決判處有期徒刑三月確定，於九十一年五月二十七
    日易科罰金執行完畢，有臺灣高等法院被告全國前案紀錄表在卷可稽，其於上開
    有期徒刑執行完畢後五年內，再犯本件有期徒刑以上之罪，為累犯，就連續搶奪
    罪部分，應依刑法第四十七條規定，遞加重其刑，竊盜罪部分，則應依法加重其
    刑。爰審酌被告正值青年，不思奮發向上，竟恣意為搶奪及竊盜犯行，嚴重破壞
    社會秩序，兼衡其犯罪之動機、手段、方法及犯後尚能坦承犯行之態度等一切情
    狀，分別量處如主文所示之刑，並合併定其應執行刑，以示懲儆。扣案之鑰匙一
    支，係被告所有而供竊取機車所用之物，已據被告供明在卷，應依刑法第三十八
    條第一項第二款之規定，宣告沒收。
四、公訴意旨另以：被告係先以自備鑰匙竊取車牌號碼不詳之機車為工具，騎以搶奪
    事實一所示之五件被害人財物，因認被告此部分涉犯刑法第三百二十條第一項之
    竊盜罪嫌。惟按被告或共犯之自白，不得作為有罪判決之唯一證據，仍應調查其
    他必要之證據，以察其是否與事實相符，刑事訴訟法第一百五十六條第二項定有
    明文。訊據被告於警詢時雖供稱：我於準備行搶前，都會先在鄰近區域以自備鑰
    匙竊取路邊停放之機車做為交通工具，．．待行搶得手後即將竊得之機車騎回偷
    竊地點附近棄置路邊。．．共竊取『五、六部機車』用來做案（指搶奪），其中
    我只記得昨天（即九十三年八月三十一日）晚上約二十時許（即事實一之(五)），
    在臺北縣三重市○○路○段一帶以自備錀匙竊取一部重型機車，然後前往臺北市
    ○○○路一帶行搶一位婦女皮包得手，然後再將竊得之機車騎回三重市○○路○
    段附近棄置路邊，『行竊之自備鑰匙也一併丟棄』等語；又稱：我有帶同警方前
    往（臺北縣三重市○○路○段附近），但機車已不在棄置現場，可能已被警方尋
    獲或為被害人自行尋獲等詞；然於檢察官偵查中則供稱：（搶奪時）有時是偷機
    車，有時是騎自己的機車，我自己的車號後面是一一九，是登記我父親劉天生，
    偷來的車子的車號我不記得了，也不記得那幾件搶奪是騎那一台車。．．（偷到
    的機車搶奪完如何處理？）都是騎回原來的地方放。（總共偷了幾台機車去搶？
    ）一、二部機車，我有帶警察去找過，機車都沒有找到等語；另於本院審理時則
    改稱：有些是騎自己的車子，『第一件、第二件』（即事實一之(一)、(二)）的車子
    是偷來的，我是用自備鑰匙偷機車，『是扣案的鑰匙』，其他三件都是騎我自己
    的機車等語，可知被告就其前所為五件搶奪犯行所騎乘之機車，其中竊取之件數
    ？及使用之工具是否為扣案之鑰匙？所述前後不一，且此部分自白之事實，亦查
    無其他積極證據可佐，自不得以被告先後不符且無積極證據證明之自白，證明被
    告犯罪，本應為無罪之諭知，惟公訴意旨認此部分與前揭論罪科刑之搶奪罪間有
    牽連關係，為裁判上之一罪，爰不另為無罪之諭知。又簡式審判程序需符合刑事
    訴訟法第二百七十三條之一第一項規定之要件即可，不以行簡式審判後全部均為
    有罪之判決為必要，故本件雖有前述不另為無罪判決部分，仍無礙適用簡式審判
    程序，附此敘明。
據上論斷，應依刑事訴訟法第二百七十三條之一第一項、第二百九十九條第一項前段
，刑法第五十六條、第三百二十五條第一項、第三百二十條第一項、第四十七條、第
三十八條第一項第二款、第五十一條第五款，罰金罰鍰提高標準條例第一條前段，判
決如主文。
本案經檢察官魏正杰到庭執行職務。
中　　　華　　　民　　　國　　九十三　　年　　 十一 　　月　　二十四　　日
                           　　     臺灣板橋地方法院刑事第四庭
                                        法  官　鄧雅心
右正本證明與原本無異
如不服本判決，應於收受送達後十日內，向本院提出上訴書狀，敘述上訴之理由，上
訴於臺灣高等法院。
                                        書記官  黃美雲
中　　　華　　　民　　　國　　九十三　　年　　 十一 　　月　　二十四　　日
附錄本案論罪科刑法條
中華民國刑法第三百二十五條第一項
意圖為自己或第三人不法之所有，而搶奪他人之動產者，處六月以上五年以下有期徒
刑。
中華民國刑法第三百二十條第一項
意圖為自己或第三人不法之所有，而竊取他人之動產者，為竊盜罪，處五年以下有期
徒刑、拘役或五百元以下罰金。
